ACORDAO-COMPLETO-2341890

ACÓRDÃO DE RELAÇÃO

ACÓRDÃO DE RELAÇÃO 66/2019 ATA 2/2019 - PLENÁRIO

Acórdão 66/2019-TCU-Plenário
Os Ministros do Tribunal de Contas da União, reunidos em sessão plenária, tendo em vista estes autos de Pedido de Reexame;
Considerando que o recorrente apresentou documentação relatando decisão do presidente do Conselho de Administração da Empresa Brasileira de Correios e Telégrafos (ECT) que impediu a participação de membro daquele colegiado em reunião em que se deliberou a criação de cargos de livre provimento, em suposta discordância com Termo de Conciliação Judicial firmado com o Ministério Público do Trabalho;
Considerando que, por meio do Acórdão 1907/2018-TCU-Plenário (peça 9) , esta Corte recebeu a referida documentação como denúncia, porém, não conheceu da denúncia, por não preencher os requisitos de admissibilidade, visto não estar acompanhada de indícios suficientes acerca da irregularidade ou ilegalidade denunciada;
Considerando que a instrução preliminar da Secretaria de Fiscalização de Pessoal (peça 6) não observou vícios no ato do Presidente do Conselho de Administração da ECT em vetar a participação do membro representante dos trabalhadores na reunião que criou cargos de livre provimento, tendo em vista o disposto no o art. 2º, § 3º, da Lei 12.353/2010, que veda aos administradores intervirem em qualquer deliberação em que tiverem interesse conflitante com o da empresa, bem como veda o conselheiro de administração representante dos empregados de participar das discussões e deliberações sobre assuntos que envolvam relações sindicais, remuneração, benefícios e vantagens, inclusive matérias de previdência complementar e assistenciais, hipóteses em que fica configurado o conflito de interesse;
Considerando que o art. 55 do Estatuto Social da ECT estabelece entre as competências do Conselho de Administração a de aprovar o quantitativo de cargos de livre nomeação e exoneração;
Considerando-se que o Acórdão 2404/2018-TCU-Plenário (peça 14) acolheu parcialmente embargos de declaração do ora recorrente apenas para prestar os esclarecimentos constantes do voto que fundamentou aquela decisão;
Considerando que o denunciante opôs pedido de reexame (peça 19) contra o Acórdão 1907/2018-TCU-Plenário;
Considerando que a jurisprudência do Tribunal é pacífica em reconhecer que os representantes e denunciantes não são automaticamente interessados nos respectivos processos, porque, em princípio, seu papel consiste em somente mover a ação fiscalizatória, não lhes cabendo, por ausência de legitimidade e interesse, a prerrogativa de manejar recursos, exceto quando formalmente admitidos nos autos como interessados;
Considerando o posicionamento uniforme da Secretaria de Recursos (Serur) pelo não conhecimento do presente recurso (peças 22, 23 e 24) ;
Considerando, pois, a falta de legitimidade do recorrente;
ACORDAM, por unanimidade, com fundamento no art. 48 da Lei 8.443/1992 c/c o art. 143, inciso IV, alínea "b", do Regimento Interno, quanto ao processo a seguir relacionado, em não conhecer do pedido de reexame interposto pelo Sr. Marcos César Alves Silva e em dar ciência desta deliberação ao recorrente:
1. Processo TC-Processo 004.718/2018-6 (REPRESENTAÇÃO) 
	1.1. Responsável: Inaldo Rocha Leitão (XXX.661.614-XX) 
	1.2. Recorrente: Marcos César Alves Silva (XXX.795.579-XX) 
	1.3. Órgão/Entidade: Empresa Brasileira de Correios e Telégrafos
	1.4. Relator: Ministro Benjamin Zymler
	1.5. Representante do Ministério Público: não atuou
	1.6. Relatora da deliberação recorrida: Ministra Ana Arraes
	1.7. Unidades Técnicas: Secretaria de Recursos (Serur) ; Secretaria de Fiscalização de Pessoal (Sefip) .
	1.8. Representação legal: Raphael Ribeiro Bertoni (259.898/OAB-SP) e outros, representando Empresa Brasileira de Correios e Telégrafos. 
	1.9. Determinações/Recomendações/Orientações: não há.

Inaldo Rocha Leitão (XXX.661.614-XX)

BENJAMIN ZYMLER

Ministra Ana Arraes

Não atuou

REPRESENTAÇÃO (REPR)

Secretaria de Recursos (Serur); Secretaria de Fiscalização de Pessoal (Sefip).